【裁判字號】    92,易緝,7
【裁判日期】    920424
【裁判案由】    毒品危害防制條例
【裁判全文】
臺灣基隆地方法院刑事判決                            九十二年度易緝字第七號
    公  訴  人  臺灣基隆地方法院檢察署檢察官
    被      告  甲○○
右列被告因違反毒品危害防制條例案件，經檢察官提起公訴（九十一年度毒偵字第九
三六號、第九七三號），本院判決如左：
    主  文
甲○○連續施用第貳級毒品，累犯，處有期徒刑柒月。
扣案之第貳級毒品安非他命壹包（毛重壹公克）沒收銷燬，玻璃球管壹個沒收。
    事  實
一、甲○○於民國八十九年間因違反毒品危害防制條例罪，經臺灣板橋地方法院判處
    有期徒刑六月，如易科罰金以三百元折算一日，甫於九十一年四月十四日縮刑期
    滿執行完畢。又因二次施用第二級毒品安非他命案件，經觀察、勒戒後，均認無
    繼續施用毒品之傾向，業經臺灣基隆地方法院檢察署檢察官各於八十七年十二月
    八日及八十八年六月二十八日，以八十七年度偵字第五五Ｏ九號、八十八年度偵
    緝字第二四Ｏ號為不起訴處分確定。嗣甲○○復基於概括之犯意，自八十九年七
    月間某日起，至同年八月三十一日止，連續在基隆市○○街四ＯＯ巷十四號住處
    ，及台北縣永和市○○路其父親所開設之自助餐店內施用第二級毒品安非他命，
    經臺灣板橋地方法院裁定送強制戒治（已於九十年九月一日強制戒治交付保護管
    束期滿），並經臺灣板橋地方法院檢察署檢察官以八十九年度毒偵字第五九三二
    號聲請簡易判決處刑，經臺灣板橋地方法院板橋簡易庭於八十九年十月三十日，
    以八十九年度板簡字第一八四五號判處有期徒刑六月，如易科罰金以三百元折算
    一日，於九十年三月七日判決確定。詎甲○○又基於概括之犯意，自九十一年八
    月底起至九十二年三月十七日止（起訴書記載為自九十一年八月三十一日十五時
    三十分許採尿前回溯九十六小時內起，至同年九月十一日二十三時五十分許採尿
    前回溯九十六小時內止），連續在桃園縣大溪鎮的某砂石場、台北縣新店市○○
    路之住處等地（起訴書記載為在不詳地點）施用第二級毒品安非他命，約一星期
    施用一次，為警於九十一年八月三十一日十五時三十分許，在基隆市○○區○○
    街路旁執行臨檢勤務時查獲，並當場於甲○○所駕駛之ＩＥ－Ｏ五Ｏ三號自小客
    車內搜扣其持有之第二級毒品安非他命一包（毛重一公克），另為警於同年九月
    十一日二十三時五十分許，在基隆市○○區○○路一二九號南榮遊藝場內執行臨
    檢時查獲，並於甲○○身上扣得其所有施用第二級毒品安非他命用之玻璃球管一
    個。再於九十二年三月十八日凌晨二時許在基隆市○○區○○路與東碇路口因通
    緝遭警緝獲。
二、案經基隆市警察局第一分局分別報告臺灣基隆地方法院檢察署檢察官偵查起訴。
    理  由
一、右揭事實，業據被告甲○○於本院審理時供承不諱，被告於九十一年八月三十一
    日十五時三十分許、同年九月十一日二十三時五十分許、九十二年三月十八日凌
    晨二時許為警查獲後、九十二年三月十八日入臺灣基隆戒治所分別採其尿液送請
    檢驗結果，均呈甲基安非他命陽性反應，分別有基隆市衛生局基衛檢字第一一三
    四五號、第一一八八一號、第0000000000號檢驗成績書各一紙及昭信
    科技顧問股份有限公司九十二年三月二十六日濫用藥物陽性檢體檢驗報告一紙在
    卷可稽，並有第二級毒品安非他命一包（毛重一公克）及玻璃球管一個扣案為證
    。又被告前因二次施用第二級毒品安非他命案件，經觀察、勒戒後，均認無繼續
    施用毒品之傾向，業經臺灣基隆地方法院檢察署檢察官各於八十七年十二月八日
    及八十八年六月二十八日，以八十七年度偵字第五五Ｏ九號、八十八年度偵緝字
    第二四Ｏ號為不起訴處分確定；嗣被告復基於概括之犯意，自八十九年七月間某
    日起，至同年八月三十一日止，連續在基隆市○○街四ＯＯ巷十四號住處，及台
    北縣永和市○○路其父親所開設之自助餐店內施用第二級毒品安非他命，經臺灣
    板橋地方法院裁定送強制戒治（已於九十年九月一日強制戒治交付保護管束期滿
    ），並經臺灣板橋地方法院檢察署檢察官以八十九年度毒偵字第五九三二號聲請
    簡易判決處刑，經臺灣板橋地方法院板橋簡易庭於八十九年十月三十日，以八十
    九年度板簡字第一八四五號判處有期徒刑六月，如易科罰金以三百元折算一日，
    於九十年三月七日判決確定；且有上開不起訴處分書、聲請簡易判決處刑書、臺
    灣高等法院被告全國前案紀錄表及臺灣基隆地方法院檢察署刑案資料查註紀錄表
    等附卷可按；被告為三犯以上施用毒品罪，事證明確，被告犯行堪以認定，應依
    法論科。
二、核被告所為，係犯毒品危害防制條例第十條第二項之施用第二級毒品罪。其持有
    第二級毒品安非他命係供施用，其持有之低度行為應為施用之高度行為所吸收，
    不另論罪。被告先後多次施用第二級毒品犯行，時間緊接，犯罪構成要件相同，
    顯係出於概括犯意為之，為連續犯，應依刑法第五十六條規定，以一施用第二級
    毒品罪論，並加重其刑。起訴書就被告自九十一年八月三十一日十五時三十分許
    採尿前回溯九十六小時內起，至同年九月十一日二十三時五十分許採尿前回溯九
    十六小時內止施用第二級毒品安非他命之外之其餘施用第二級毒品安非他命事實
    ，漏未記載，惟該其餘之部分與起訴部分有連續犯裁判上一罪之關係，為起訴效
    力所及，本院得併予審理，在此敘明。又查被告前因違反毒品危害防制條例罪，
    經臺灣板橋地方法院判處有期徒刑六月，如易科罰金以三百元折算一日，甫於九
    十一年四月十四日縮刑期滿執行完畢，有臺灣基隆地方法院檢察署刑案資料查註
    紀錄表、臺灣高等法院被告全國前案紀錄表在卷可考，其於五年以內再犯本件有
    期徒刑以上之罪，為累犯，應依刑法第四十七條規定遞加重其刑。爰審酌被告甫
    因施用毒品案件，經二次觀察、勒戒不起訴後，再經判處有期徒刑六月，仍不知
    悔改，復犯本件施用毒品案件，及犯罪後於本院審理時坦承犯行，犯後態度良好
    等一切情狀，從輕量處如主文所示之刑，以示懲儆。
三、扣案之第二級毒品安非他命一包（毛重一公克），為查獲之毒品，應依毒品危害
    防制條例第十八條第一項前段之規定宣告沒收銷燬，另玻璃球管一個，為被告所
    有供施用第二級毒品安非他命用，應依刑法第三十八條第一項第二款之規定宣告
    沒收。
據上論斷，應依刑事訴訟法第二百九十九條第一項前段，毒品危害防制條例第十條第
二項、第二十條第三項前段、第十八條第一項前段，刑法第十一條、第五十六條、第
四十七條、第三十八條第一項第二款，判決如主文。
本案經檢察官熊南彰到庭執行職務。
中      華      民      國    九十二    年      四      月    二十四    日
                                    台灣基隆地方法院刑事第二庭
                                        法  官  鄭  景  文
右正本證明與原本無異。
對於本件判決如有不服，應於收受送達後十日內，向本院提出上訴書狀，上訴於臺灣
高等法院，並按他造當事人之人數附具繕本。
                                        書記官  施  鴻  均
中      華      民      國    九十二    年      四      月    二十四    日
附論罪科刑依據之法條：
毒品危害防制條例第十條：
施用第一級毒品者，處六月以上五年以下有期徒刑。
施用第二級毒品者，處三年以下有期徒刑。


司法院資訊處製作；財團法人民間司法改革基金會備份。
